【裁判字號】    97,交聲,228
【裁判日期】    970530
【裁判案由】    違反道路交通管理處罰條例聲明異議
【裁判全文】
臺灣士林地方法院交通事件裁定         97年度交聲字第228號
原處分機關  臺北市交通事件裁決所
異議人即    甲○○
受處分人
上列異議人即受處分人因違反道路交通管理處罰條例案件，對於
臺北市交通事件裁決所於民國97年2 月1 日所為北市裁二字第裁
22-D00000000號之處分（原舉發單號碼：桃警交相字第D000000
00號），聲明異議，本院裁定如下：
    主  文
異議駁回。
    理  由
一、按汽車駕駛人，行車速度，超過規定之最高時速，或低於規
    定之最低時速，除有第43條第1 項第2 款情形外，處新臺幣
    （下同）1,200 元以上2,400 元以下罰鍰，並記違規點數1
    點，道路交通管理處罰條例第40條、第63條第1 項第1款 定
    有明文。次按汽車駕駛人行車速度超過規定之最高速限或低
    於規定之最低速限者，當場不能或不宜攔截製單舉發者，得
    以設於一般道路至少於100 公尺前之固定或非固定式科學儀
    器取得證據資料證明其行為違規，記明車輛牌照號碼、車型
    等可資辨明之資料，以汽車所有人為被通知人製單舉發，此
    見同條例第7 條之2 第1 項第7 款、第2 項第9 款、第3 項
    、第4 項規定即明。
二、原處分意旨略以：異議人即受處分人甲○○於民國96年10月
    16日19時9 分許，駕駛FB-9262 號自用小客車，行經限速時
    速50公里之台一線18公里處時，經自動測速照相測得時速84
    公里，超速34公里，行車超速20公里以上未滿40公里，經警
    依採證照片逕行舉發超速違規，而於97年2 月1 日以北市裁
    二字第裁22-D00000000號裁決書，依道路交通管理處罰條例
    第40條規定，裁處罰鍰1,800 元，並依同條例第63條第1 項
    第1 款記違規點數1 點。
三、聲明異議意旨略以：由單號D00000000 號取締照片內有兩部
    汽車，如何判斷係伊所駕駛之車輛違規，且此路段係伊多年
    上下班必經過之處，伊對此處之測速照相機早有注意等語云
    云。
四、經查：
    (一)異議人即受處分人甲○○所有車號FB-9262 號自用小客車
      ，於96年10月16日19時9 分許，行經台一線18公里之限速
      50公里路段，因違規超速行駛，經設置在該處之感應式線
      圈自動測速照相設備測得其行車時速為87公里，超速20公
      里以上未滿40公里等情，有原舉發單位即桃園縣政府警察
      局桃警交相字第D00000000 號舉發違反道路交通管理事件
      通知單1 紙暨採證照片2 幀在卷可憑。再本案設置之固定
      式自動測速照相設備（主機序號：1643號），係感應式線
      圈自動測速照相設備，該項設備辦理進口時由原出廠國檢
      驗合格後，再經我國外交部駐外單位認證後始得進口設置
      使用，且不定期編排人員巡查測試，以確保照相設備運作
      正常等情，亦有桃園縣政府警察局97年5 月14日桃警交字
      第0970058133號函及函附之本案測速設備原出廠證明、海
      關進口報單、原出廠測試檢驗報告、原出廠國檢測機關型
      式認證合格證明及中譯文件各1 份在卷可稽，是該雷達測
      速自動照相儀器之準確性應無疑義，合先敘明。
    (二)至異議人辯稱其非駛於第2 （外側）車道，且外側車道為
      一重型機車行駛，究係何輛車超速尚有疑義云云。惟查：
      上述照片係依據感應式線圈測速照相機拍照取證，針對每
      筆超速違規會連續拍攝2 幀照片，第1 幀顯示鎖定車道為
      第2 （外側）車道即FB-9262 號車所行駛之車道，第2 幀
      顯示該車之行車速度為「V = 84」，超速違規事實明確等
      情，有桃園縣政府警察局96年12月10日桃警交字第096010
      0500號函附卷可稽。經本院審酌本函及附卷之2 幀違規採
      證照片，於第1 幀顯示異議人所有之車號FB-9262 號自小
      客車之車身橫跨第1 及第2 車道，而第2 車道並無其他車
      輛，是上開函示所述「第1 張顯示鎖定車道為第2（ 外側
      ）車道即FB-9262 號車所行駛之車道」並無違誤。再經比
      較該2 幀照片，於第2 幀照片顯示第2 （外側）車道有一
      重型機車駛入，然觀第1 幀照片中並無該重型機車攝入，
      而本案之感應式線圈測速相機係針對每筆違規連續拍攝2
      幀照片，於感應違規車輛超速違規時即拍攝第1 幀照片，
      照片所攝範圍應涵蓋違規車輛，然於第1 幀照片中卻無攝
      入該重型機車，是顯可排除該重型機車超速違規之疑，故
      採證照片上除異議人於外側車道駕駛之前揭車輛外，雖尚
      有一部重型機車經過，亦不產生誤判疑義，異議人以此聲
      明異議，並無理由。
五、綜上所述，本件事證明確，異議人所辯並非可採，其違規行
    為，堪予認定。從而，原處分機關依道路交通管理處罰條例
    第40條之規定，裁處異議人罰鍰1,800 元，並依同條例第63
    條第1 項記違規點數1 點，並無違誤，異議人猶執前詞聲明
    異議，為無理由，應予駁回。
據上論斷，應依道路交通案件處理辦法第19條，裁定如主文。
中    華    民    國    97    年    5     月    30    日
                        交通法庭法  官  高雅敏
以上正本證明與原本無異
如不服本裁定應於送達後5日內向本院提出抗告狀
                                書記官  田瑾俐
中    華    民    國    97    年    5     月    30    日


司法院資訊處製作；財團法人民間司法改革基金會備份。
